臺灣彰化地方法院刑事判決
109年度易字第1065號
聲  請  人  臺灣彰化地方檢察署檢察官
被      告  許梁王


上列被告因妨害公務案件，經檢察官聲請簡易判決處刑（109年
度偵字第11253號），本院認不宜適用簡易判決處刑，改依通常
程序審理並判決如下：
    主    文
許梁王犯侮辱公務員罪，處拘役参拾日，如易科罰金，以新臺幣
壹仟元折算壹日。緩刑貳年。
    犯罪事實
一、許梁王於民國109年10月3日下午3時14分許，未戴安全帽騎
    乘車牌號碼000-0000號普通重型機車，途經彰化縣○○鄉○○○
    路000號前，恰巧彰化縣警察局溪湖分局埔心分駐所警員許
    宏祥，亦騎車執行巡邏勤務至該處。因許宏祥見許梁王有未
    戴安全帽之交通違規情事，乃立刻騎車尾隨許梁王人車，並
    沿路鳴笛及出言要求許梁王停車，但許梁王置之不理，仍繼
    續騎車行進200公尺左右，至武英北路424巷67號前，才熄火
    停車。而許宏祥騎車追及許梁王後，於同日下午3時15分許
    ，在上述武英北路424巷67號前，欲依法查證許梁王身分，
    然許梁王拒不配合，竟基於侮辱公務員之犯意，於同日下午
    3時16分許，在多數人得以共見共聞下，當場以「廢物」、
    「為非作歹」(皆臺語)等語，公然辱罵許宏祥（許梁王所為
    公然侮辱部分，業經許宏祥撤回告訴，並經本院不另為不受
    理之諭知，詳如下述）。
二、案經許宏祥訴由彰化縣警察局溪湖分局報請臺灣彰化地方檢
    察署檢察官偵查起訴。
    理    由
一、以下本案所引用被告以外之人於審判外之言詞或書面陳述，
    而不符合刑事訴訟法第159 條之1 至第159 條之4 之規定者
    ，均經本院於審理時當庭直接提示而為合法之調查，檢察官
    、被告均不爭執其證據能力，本院審酌前開證據作成或取得
    之情況，並無非法或不當取證之情事，亦無顯不可信之狀況
    ，故認為適當而均得作為證據。是前開證據，依刑事訴訟法
    第159 條之5 之規定，皆具有證據能力，先予敘明。
二、上開犯罪事實，業據被告於偵訊及本院審理時坦承不諱（見
    偵卷第79至81頁，本院卷第59頁），核與證人許宏祥於偵訊
    中之證述情節相符（見偵卷第79至81頁），並有告訴人許宏
    祥之職務報告、彰化縣○○○○○○○道路○○○○○○○○○○○○○號查詢機
    車車籍資料、證號查詢機車駕駛人資料、告訴人密錄器之影
    像光碟、影像照片及錄音譯文、臺灣彰化地方檢察署檢察官
    之勘驗筆錄等（見偵卷第9、21至31頁），足認被告任意性
    自白與事實相符。從而，本案事證明確，被告上開犯行，堪
    以認定，應予依法論科。
三、論罪科刑：
  ㈠核被告所為，係犯刑法第140條第1項之於公務員依法執行職
    務時，當場侮辱罪。被告於同一地點且密切接近之時間內，
    對警員許宏祥出言辱罵上開言語，侵害同一國家法益，各行
    為獨立性薄弱，具有密切之關連性，難以強行分開，應認係
    接續一行為而論以一罪。
  ㈡爰審酌被告於警員依法執行勤務之際，出言侮辱，妨害公務
    之執行，蔑視國家公權力，所為實屬不該，惟考量被告於犯
    後坦承犯行，犯後態度尚可，且亦與警員許宏祥達成和解，
    警員許宏祥並表示願意原諒被告，兼衡被告犯罪之動機、目
    的、手段、所生損害、高中畢業之教育程度、目前從事養羊
    工作等一切情狀，量處如主文所示之刑，並諭知易科罰金之
    折算標準。
  ㈢末查，被告前未曾因故意犯罪受有期徒刑以上刑之宣告，有
    卷附臺灣高等法院被告前案紀錄表可按，其犯後業與告訴人
    許宏祥達成民事和解，並已履行完畢，有彰化縣埔心鄉調解
    委員會調解書（109年刑調字第175號）（見本院卷第29頁）
    在卷可參，本院因認被告經此罪刑宣告，應知警惕而無再犯
    之虞，認本件所科之刑以暫不執行為適當，爰對被告宣告緩
    刑2年，以啟自新。
四、不另為不受理之諭知：
  ㈠公訴意旨另略以：被告於多數人得以共見共聞下，以上開粗
    鄙而足使人受辱之言詞，當場公然侮辱告訴人許宏祥，足以
    貶損告訴人之人格，因認被告此部分所為，另涉犯刑法第30
    9條第1項之公然侮辱罪等語。
  ㈡按告訴乃論之罪，告訴人於第一審辯論終結前，得撤回其告
    訴；告訴經撤回者，應諭知不受理之判決，刑事訴訟法第23
    8條第1項、第303條第3款分別定有明文。另告訴乃論之刑事
    事件於偵查中或第一審法院辯論終結前，調解成立，並於調
    解書上記載當事人同意撤回意旨，經法院核定者，視為於調
    解成立時撤回告訴或自訴，鄉鎮市調解條例第28條2項定有
    明文。
  ㈢查本件告訴人告訴被告公然侮辱部分，起訴書認係觸犯刑法
    第309條第1項之罪，依同法第314條規定，須告訴乃論。茲
    告訴人與被告間業經由彰化縣埔心鄉調解委員會於109年11
    月10日調解成立，並於調解書上記載「放棄公然侮辱的刑事
    責任」，復經本院於109年11月26日予以核定，有本院之核
    定函稿、彰化縣○○鄉○○○○○000○○○○○000號調解書1紙（見本
    院卷第28至29頁）附卷可稽，依前述規定，本件視為撤回告
    訴，揆諸前開說明，就被告被訴公然侮辱部分，本應為不受
    理判決之諭知，然因公訴人認此部分與被告上開論罪科刑部
    分，有想像競合犯之裁判上一罪關係，爰不另為不受理之諭
    知，併此敘明。
據上論斷，應依刑事訴訟法第452條、299條第1項前段，刑法第1
40條第1項、第41條第1項前段、第74條第1項第2款，刑法施行法
第1條之1，判決如主文。
本案經檢察官賴政安提起公訴，檢察官林子翔到庭執行職務。
中　　華　　民　　國　　110 　年　　5 　　月　　26　　日
                  刑事第四庭   法   官   林怡君
以上正本證明與原本無異。
如不服本判決應於收受判決後20日內向本院提出上訴書狀，並應
敘述具體理由；其未敘述上訴理由者，應於上訴期間屆滿後20日
內向本院補提理由書（均須按他造當事人之人數附繕本）「切勿
逕送上級法院」。
告訴人或被害人對於判決如有不服具備理由請求檢察官上訴者，
其上訴期間之計算係以檢察官收受判決正本之日期為準。
中　　華　　民　　國　　110 　年　　5 　　月　　26　　日
                                書記官   馬竹君
附錄本案論罪科刑法條全文：
中華民國刑法第140條
於公務員依法執行職務時，當場侮辱或對於其依法執行之職務公
然侮辱者，處6月以下有期徒刑、拘役或3千元以下罰金。
對於公署公然侮辱者，亦同。